臺灣新北地方法院三重簡易庭小額民事判決
                                   111年度重小字第2184號
原      告  富邦產物保險股份有限公司

法定代理人  賴榮崇  
訴訟代理人  唐若心  
被      告  陳建融  
上列當事人間請求侵權行為損害賠償事件，經本院於民國111年8
月16日言詞辯論終結，判決如下：
    主  文
原告之訴駁回。
訴訟費用新臺幣壹仟元由原告負擔。
    事實及理由
一、原告主張：緣被告於民國109年8月17日駕駛車牌號碼000-00
    00號自用小客車，在桃園市○○區○○路000號前廣場，因有倒
    車不慎之過失，致碰撞停放在該處之由原告所承保李睿煬所
    有並駕駛之車牌號碼000-0000號大型重機車(下稱系爭車輛)
    ，系爭車輛因而受損，經送修後支出修復費用新臺幣（下同
    ）110,473元（含零件85,573元、工資24,900元），然因系
    爭車輛出廠年月為109年5月，至事故發生日即109年8月17日
    止，實際使用年數為4個月計，故系爭車輛零件費用扣除折
    舊後之費用為70,284元，加計工資費用為24,900元，合計為
    95,184元。又原告已依保險契約賠付被保險人上開修復費用
    ，依法取得代位權。為此，爰依侵權行為及保險代位之法律
    關係，提起本件訴訟。併為聲明：被告應給付原告95,184元
    及自起訴狀繕本送達翌日起至清償日止，按年息百分之5計
    算之利息。
二、被告則以：本件事故發生地點係在停車場，被告上車後欲發
    動車輛準備離去時，在倒車前有查明周遭及車後並無車輛停
    放，且被告車輛有安裝倒車雷達，倒車時倒車雷達並無警示
    ，是因有聽到車輛倒地碰撞聲才下車查看，下車查看時，才
    發現系爭車輛在被告車輛之左斜後方，已倒放在地上，但與
    被告車輛尚有一段距離，被告否認2車有發生碰撞。且本件
    事故並無初判表，亦無行車紀錄器，原告並未提出任何證據
    可證被告有碰撞到系爭車輛，被告對於系爭車輛受損沒有故
    意或過失，不負損害賠償責任。況系爭車輛在倒地後，其駕
    駛人在這時才慢慢走過來，被告當下有問該名駕駛人為何未
    按規定停車，其並未回答，而事故發生地點既在供公眾通行
    之道路，原則上禁止停車，因系爭車輛駕駛人未遵守法規或
    停車場公告事項，將系爭車輛停放於事故地點之道路，妨礙
    被告通行，換言之，倘無原告輕率違法占據車道停放車輛，
    則被告不會撞擊系爭車輛造成本件事故發生，該駕駛人違規
    停車對損害之發生自屬與有過失，應單獨承擔全部責任，不
    得向被告請求賠償。再者，原告未舉證維修項目係確實受損
    而有更換之必要性，例如前煞車總泵、右把手、右端子、右
    前後照鏡面板等是否確實因系爭事故受有無法使用之損害。
    故被告對於系爭車輛受損不負損害賠償責任等語置辯。併為
    答辯聲明：原告之訴及其假執行之聲請均駁回。並陳明如受
    有不利判決，願供擔保請准宣告免為假執行。
三、法院之判斷：
(一)按依民法第184條第1項前段規定，侵權行為之成立，須行為
    人因故意過失不法侵害他人權利，亦即行為人須具備歸責性
    、違法性，並不法行為與損害間有因果關係，始能成立。又
    按民法第184條之一般侵權行為雖應由受害人就不法性、可
    責性及因果關係為舉證，然同法第191條之2規定：汽車、機
    車或其他非依軌道行駛之動力車輛，在使用中加損害於他人
    者，駕駛人應賠償因此所生之損害。但於防止損害之發生，
    已盡相當之注意者，不在此限，係將主觀要件之舉證責任倒
    置，轉由加害人就其無故意、過失負舉證責任。是兩車均為
    行駛中非依軌道行駛之動力車輛，被害人請求損害賠償時，
    關於其受有損害，係由對方車輛於行進中所造成，並兩者間
    有因果關係，仍應由其負舉證責任，僅無須證明對方有故意
    或過失而已。反之，對方如欲免於賠償責任，即應舉證證明
    自己無故意、過失（最高法院108年台上字第2459號判決意
    旨參照）。
(二)原告主張系爭車輛於前揭時、地因遭被告所駕車輛倒車時撞
    擊而受損等事實，雖據提出桃園市政府警察局道路交通事故
    當事人登記聯單、榮記車業估價單、車損照片及Google地圖
    街景照片等件為證。惟為被告所否認，並以前揭情詞置辯。
    經查，系爭車輛雖於前揭時地確實有因側倒倒地而受損之事
    實，然機車側倒倒地之原因實有多端，或係因遭他車碰撞，
    或係因本身未確實停妥，或係因受地形、天候等等因素影響
    ，均無從排除其可能性，而原告自陳：原告保戶表示其熄火
    停車後離開，回來時看到車子側倒在地等語，顯見系爭車輛
    駕駛人亦未目睹見聞系爭車輛倒地之過程。此外，原告復未
    提出任何證據舉證證明2車確實有發生碰撞之事實。從而，
    原告既未舉證證明系爭車輛受有損害，係由被告車輛於倒車
    中所造成，並兩者間有因果關係，尚難單憑系爭車輛停車於
    被告車輛斜後方，即遽認係因被告倒車碰撞而致其傾倒倒地
    受損。故原告請求被告應就系爭車輛受損負損害賠償責任，
    應屬無據。
四、綜上所述，原告本於侵權行為及保險代位之法律關係，請求
    被告給付95,184元及自起訴狀繕本送達翌日起至清償日止，
    按年息百分之5計算之利息，為無理由，應予駁回。
五、本件事證已臻明確，兩造其餘主張、攻擊防禦方法及所提之
    證據，均核與本件判決所認結果不生影響，爰毋庸逐一再加
    論述，附此敘明。
六、訴訟費用之負擔：依民事訴訟法第78條、第436條之19規定
    ，確定訴訟費用額為1,000元（即第一審裁判費），由原告
    負擔。　　
中　　華　　民　　國　　111 　年　　8 　　月　　26　　日
                      三重簡易庭  法  官  王士珮
以上正本係照原本作成。
如不服本判決，應於送達後20日內，向本院提出上訴狀，並表明
上訴理由（上訴理由應表明1、原判決所違背之法令及具體內容
。2、依訴訟資料可認為原判決有違背法令之具體事實。），如
於本判決宣示後送達前提起上訴者，應於判決送達後20日內補提
上訴理由書（須附繕本），如未於上訴後20日內補提合法上訴理
由書，法院得逕以裁定駁回上訴。
中　　華　　民　　國　　111 　年　　8 　　月　　26　　日
　　　　　　　　　　　            書記官  楊家蓉